臺灣臺北地方法院民事裁定　九十一年度簡抗字第二○號
　　抗　告　人　乙○○
　　相　對　人　甲○○
右抗告人因與相對人間請求確定訴訟費用額事件，抗告人對於民國九十一年五月一日
本院新店簡易庭所為之九十一年度店簡聲字第八號裁定提起抗告，本院裁定如左：
    主      文
抗告駁回。
抗告費用由抗告人負擔。
    理      由
一、按法院未於訴訟費用之裁判確定其費用額者，第一審受訴法院於該裁判有執行力
    後，應依聲請並得依職權以裁定確定之，民事訴訟法第九十一條第一項定有明文
    。又訴訟費用應如何分擔，應以命負擔訴訟費用之原裁判為準，確定訴訟費用額
    之裁定程序，乃在審查聲請人所列項目是否為訴訟費用之範圍與確定計算書所列
    費用之數額，義務人尚不得於此程序中就原裁判是否有誤加以爭執，更不得以其
    他實體上事由抗辯。
二、抗告意旨略以：原貴院九十年簡上字第五二０號判決雖駁回抗告人之上訴，惟聲
    請人所為鑑定，其有關浴室舊地板洩水管部分抗告人原已認諾，雨遮間隙問題非
    屬鑑定範圍，鑑定所指可能頂樓未清更非屬抗告人之施工責任範圍，是鑑定之行
    為係非伸張或防禦權利所必要，因而提起抗告。
三、查，抗告人乙○○起訴甲○○清償債務事件，經本院以八十九年店簡字第二０四
    號判決原告乙○○敗訴、訴訟費用由原告乙○○負擔，經抗告人乙○○依法提起
    上訴後，本院以九十年簡上字第五二０號判決駁回乙○○之上訴、第二審訴訟費
    用由上訴人乙○○負擔，是依原確定判決主文所示，訴訟費用即應由抗告人乙○
    ○負擔。再查，本件聲請人甲○○聲請確定訴訟費用額事件，其聲請項目所列初
    勘費用二次金額計新台幣（下同）一萬元、鑑定費用四萬元，合計五萬元，經本
    院詳閱原確定判決卷及原裁定卷中聲請人甲○○所提出之劃撥收據、臺灣省土木
    技師公會代收款統一收據、統一發票後，認聲請人所列之鑑定費用五萬元應屬本
    件兩造間清償債務訴訟程序進行中所生之費用，自屬訴訟費用之一部，是原裁定
    依聲請人甲○○所請令抗告人乙○○負擔訴訟費用額五萬元，經核並無不合，抗
    告人雖以鑑定費用非為伸張或防禦權利所必要為由提起抗告，惟原確定判決既判
    命應由抗告人負擔訴訟費用，且此鑑定費屬訴訟費用之一部已如前述，揆諸首揭
    說明，其抗告自無理由，應予駁回。
四、依民事訴訟法第四百三十六條之一第三項、第四百九十二條第一項、第九十五條
    、第七十八條，裁定如主文。
中　　　華　　　民　　　國　　九十一　　年　　　九　　　月　　十二　　　日
　　　　　　　　　　　　　　　　臺灣臺北地方法院民事第四庭
　　　　　　　　　　　　　　　　　　　審判長法　　　官　林勤綱
                                      　　　法　　  官　黃炳縉
　　　　　　　　　　　　　　　　　　　　　　法　　　官　陳正昇
右正本證明與原本無異
本件不得聲明不服
中　　　華　　　民　　　國　　九十一　　年　　　九　　　月　　 十二　　 日
　　　　　　　　　　　　　　　　　　　　　　法院書記官　袁以明
